臺灣桃園地方法院刑事判決　　　　　　100年度簡上字第581號
上　訴　人
即　被　告　宋芳
上列上訴人即被告因竊盜案件，不服本院民國100 年9 月23日10
0 年度桃簡字第2323號刑事簡易判決（聲請簡易判決處刑案號：
100 年度偵字第22138 號），提起上訴，本院管轄之第二審合議
庭判決如下：
    主  文
上訴駁回。
    事  實
一、宋芳意圖為自己不法之所有，於民國100 年7 月28日晚上7
    時56分許，騎乘腳踏車行經胡文煙位於桃園縣八德市○○路
    ○ 段1233巷75號住處門前，徒手竊取告訴人所有之塑膠遮雨
    布1 片，得手後旋騎乘腳踏車載運上開物品離去。嗣於100
    年7 月31日經告訴人報警調閱路口監視錄影畫面而循線查獲
    。
二、案經胡文煙訴由桃園縣政府警察局八德分局報告臺灣桃園地
    方法院檢察署檢察官偵查後聲請簡易判決處刑。
    理  由
一、證據能力
    按刑事訴訟法第159 條之1 第2 項規定，被告以外之人於偵
    查中向檢察官所為之陳述，除顯有不可信之情況者外，得為
    證據。查證人胡文煙於檢察官偵查中經具結後所為之陳述，
    查無顯不可信之情況，被告復未釋明有何顯不可信之情況；
    且其於本院審判期日經傳喚到庭具結作證，並行交互詰問，
    直接檢視其證詞，以補足被告詰問權之行使，則渠等於檢察
    官偵查作證時，經具結後所為之陳述自有證據能力，得為證
    據。
二、訊據被告宋芳固坦承有於上開時地拿取告訴人胡文煙之塑膠
    遮雨布1 片，惟矢口否認有何竊盜犯行，辯稱：當時是資源
    回收車經過的時間，伊誤認是他人廢棄物，且有敲門及詢問
    鄰居女子，因無人回應，且該處住戶常有將回收物品放在路
    面供人回收；再者，當時是晚間7 時56分許，係人來人往、
    最熱鬧的時候，且當時被告衣著花俏，十分醒目，根本不可
    能從事竊盜行為；又當告訴人前來詢問，被告亦立即歸還上
    開塑膠遮雨布，若被告存心偷竊，絕不可能歸還云云。經查
    ：
  (一)上開犯罪事實，業據證人即告訴人胡文煙於偵訊及本院審理
    時證述甚詳，並有桃園縣政府警察局八德分局扣押筆錄暨扣
    押物品目錄表、贓物認領保管單、現場照片5 張、監視錄影
    畫面翻拍照片4 張等證據在卷可稽，是被告未經告訴人同意
    擅自取走告訴人所有之塑膠遮雨布1 張之事實，堪以認定。
  (二)被告雖以前揭情詞置辯，惟查：
  1.證人胡文煙於偵訊及本院審理時均證述：上開塑膠遮雨布是
    伊先前買來遮蓋車子使用，因案發當日晚間6 點多伊準備要
    帶母親去看醫生，當時上開塑膠遮雨布還在，伊有將上開塑
    膠遮雨布摺好放在正門口鋁門窗前至門前水溝之間的空地，
    並用木條壓著，絕非丟棄物，旁邊也沒有堆放雜物，當伊晚
    上8 點多回家時即發現遭竊，監視錄影畫面顯示被告騎車經
    過伊家門前，即蹲下撿拾物品，然後放在腳踏車上繼續往前
    騎等語（見偵卷第26至28頁、本院100 年度簡上字第581 號
    卷第24至25頁反面）；又經警方調閱監視錄影畫面得知，資
    源回收車已於同日晚間7 時40分經過該處，故被告行經該處
    時資源回收車早已離去，此有監視錄影翻拍照片4 張可按（
    見偵卷第18至19頁）。是依證人胡文煙所述，上開塑膠遮雨
    布並非放置於馬路上，而是放於家門前至馬路間之空地，又
    以木條壓住，以防飛走，本難認係廢棄物品，雖被告自稱有
    敲門及詢問鄰居，但經證人胡文煙檢視錄影畫面卻無此情，
    警方於警詢時亦告知被告監視錄影畫面並無被告所稱之鄰居
    女子（見偵卷第6 頁），另被告自承已在當地居住4 、5 年
    之久，且本身即為資源回收者，對於當時資源回收車早已經
    過當有所知悉，故被告辯稱因當時係資源回收之時間，且詢
    問過鄰居云云，不足為採；況且縱如被告所述，有敲門詢問
    過告訴人住戶，但既無回應，本無從確認上開塑膠遮雨布為
    廢棄物，被告自行取走上開塑膠遮雨布，亦難辭其咎。
  2.被告雖另以當時街道熱鬧及自身穿著花俏，不可能行竊云云
    。惟竊盜係趁人潮擁擠、趁他人不注意而下手，本所在多有
    ，又如行竊時未有人察覺，穿著花俏亦不見得引人注目，是
    被告此部所辯顯為卸責之詞，要無足採。
  3.另被告以告訴人前來詢問時即馬上歸還上開塑膠遮雨布，顯
    無竊盜之意云云；惟被告犯行已遭查覺，在無從推拖之情形
    歸還失竊物品，如何能做為免責之詞？且被告既已將上開塑
    膠遮雨布列入自己權力之支配，其竊盜行為已為既遂，自不
    得以歸還失竊物品，減輕其刑責，被告此部所辯亦不足採。
  (三)綜上所述，被告所辯均係臨送卸責之詞，不足採信，本件事
    證已臻明確，被告犯行堪以認定，應予依法論科。
三、論罪科刑
  (一)核被告所為，係犯刑法第320 條第1 項之竊盜罪。
  (二)原審以被告犯罪事證明確，援引刑法第320 條第1 項、第41
    條第1 項前段，刑法施行法第1 條之1 第1 項、第2 項前段
    ，並審酌被告之犯罪動機、目的、手段、生活狀況、智識程
    度、被竊財物之價值、犯罪所生之損害，以及犯後猶卸詞否
    認等一切情狀，量處如主文所示之刑，並均諭知易科罰金之
    折算標準，經核認事用法均無違誤，量刑亦屬妥適，應予維
    持。被告上訴意旨猶以前揭情詞否認犯行云云，指摘原判決
    不當，為無理由，應予駁回。
據上論斷，應依刑事訴訟法第455 條之1 第1 項、第3 項、第36
8 條，判決如主文。
本案經檢察官陳囿辰到庭執行職務。
中    華    民    國  100     年    12    月    29    日
                  刑事第七庭  審判長法  官  鄭吉雄
                                    法  官  許菁樺
                                    法  官  丁俞尹
以上正本證明與原本無異。
不得上訴。
                                    書記官  何伊羚
中    華    民    國  100     年    12    月    29    日